【裁判字號】    99,抗,25
【裁判日期】    990423
【裁判案由】    本票裁定
【裁判全文】
臺灣新竹地方法院民事裁定                99年度抗字第25號
    抗  告  人  丙○○
                乙○○
    相  對  人  遠東國際商業銀行股份有限公司
    法定代理人  甲○○
上抗告人與相對人間因本票裁定事件，對於中華民國99年3 月15
日本院99年度司票字第161 號裁定提起抗告，本院裁定如下：
    主    文
抗告駁回。
抗告程序費用新臺幣壹仟元由抗告人負擔。
    理    由
一、按執票人向本票發票人行使追索權時，得聲請法院裁定後強
    制執行，此為票據法第123 條所明文規定。又本票執票人依
    上開法條之規定，聲請法院裁定及抗告法院之裁定，僅依非
    訟案件程序，以審查強制執行許可與否，並無確定實體上法
    律關係存否之效力，如發票人就票據債務之存否有爭執時，
    應由發票人提起確認之訴，以資解決，最高法院56年臺抗字
    第714號、57年臺抗字第76號亦著有判例可資參照。
二、本件相對人主張：其執有抗告人為發票人如原裁定所示之本
    票一紙（下稱系爭本票），到期日為民國（下同）98年11月
    14 日 ，並免除作成拒絕證書，詎經相對人向抗告人提示未
    獲付款，依票據法第123 條聲請裁定許可強制執行等情，業
    據其提出本票一紙為證，原裁定准許其聲請，即無不合。抗
    告意旨雖以：抗告人對相對人之債務金額，非惡意違約，抗
    告人柯怡如僅為此債務之保證人，非債務人，且此債務目前
    尚在洽談協商中，實際所欠金額亦與相對人主張之金額有所
    出入，盼本院依職權促成調解，訴訟費用由相對人吸收，毋
    增加抗告人債務之負擔云云而提起本件抗告。經查抗告人並
    不否認簽發系爭本票，而系爭本票從其形式外觀，依形式審
    查之結果，亦具備准許強制執行之要件，是原審准相對人之
    聲請，予以核發本票裁定，於法並無不合。至於抗告人所稱
    上情，即便屬實，亦屬實體法上之問題，揆諸首揭說明，如
    兩造間就此仍有爭執，宜由抗告人另行提起訴訟，以資解決
    ，非本件非訟程序所得加以審究。是抗告人提起本件抗告為
    無理由，應予駁回。
三、另就程序費用負擔部分，按非訟事件程序費用，除法律另有
    規定外，由聲請人負擔。檢察官為聲請人時，由國庫支付。
    前項費用之負擔，有相對人者，準用民事訴訟法有關訴訟費
    用之規定，非訟事件法第21條定有明文。而訴訟費用，由敗
    訴之當事人負擔，亦為民事訴訟法第78條所明定。本件抗告
    人之抗告既無理由，依前揭說明，抗告之程序費用即應由抗
    告人負擔，抗告人所為程序費用由相對人吸收之主張，並無
    所據，併此敘明。
四、據上論結，本件抗告為無理由，依非訟事件法第46條、第24
    條第1 項、第21條第2 項，民事訴訟法第495 條之1 第1 項
    、第449 條第1 項、第95條、第78條，裁定如主文。
中    華    民    國    99    年    4     月    23    日
                  民事第二庭    審判長法  官  盧玉潤
                                      法  官  楊明箴
                                      法  官  彭淑苑
以上正本係照原本作成。
如不服本裁定，僅得於收受本裁定正本送達後10日內，以適用法
規顯有錯誤為理由，向本院提出再抗告狀，（須附繕本一份及繳
納再抗告裁判費新台幣1,000元），經本院許可後始可再抗告。
                                      書記官  謝國聖
中    華    民    國    99    年    4     月    23    日

司法院資訊處製作；財團法人民間司法改革基金會備份。
